ACORDAO-COMPLETO-2387607

ACÓRDÃO DE RELAÇÃO

ACÓRDÃO DE RELAÇÃO 14190/2019 ATA 44/2019 - PRIMEIRA CÂMARA

Acórdão 14190/2019-TCU-Primeira Câmara
Os Ministros do Tribunal de Contas da União, reunidos em Sessão da Primeira Câmara, ACORDAM, por unanimidade, com fundamento nos arts. 1º, inciso I, 16, inciso II, e 18 da Lei 8.443/92, c/c os arts. 1º, inciso I, e 143, inciso I, alínea "a", do Regimento Interno, em julgar as contas de Emanuelle Silva Barbosa (CPF XXX.539.122-XX) , regulares com ressalva, dando-lhe quitação, e, com fulcro nos arts. 1º, inciso I, 16, inciso I, e 17 da Lei 8.443/92, c/c os arts. 1º, inciso I, e 143, inciso I, alínea "a", do Regimento Interno, em julgar as contas dos demais responsáveis arrolados no subitem 1.2. abaixo, regulares, dando-lhes quitação plena;  fazer as seguintes determinações e enviar cópia desta deliberação à Fundação Universidade Federal do Amapá, de acordo com os pareceres emitidos nos autos:
1. Processo TC-Processo 043.481/2018-3 (PRESTAÇÃO DE CONTAS - Exercício: 2017) 
	1.1. Responsável: Emanuelle Silva Barbosa (XXX.539.122-XX) .
	1.2. Demais Responsáveis: Adelma das Neves Nunes Barros Mendes (XXX.493.852-XX) ; Adolfo Francesco de Oliveira Colares (XXX.820.802-XX) ; Alaan Ubaiara Brito (XXX.794.892-XX) ; Aldery da Silva Mendonça (XXX.827.282-XX) ; Allan Jasper Rocha Mendes (XXX.067.902-XX) ; Antonio dos Martirios Barros (XXX.282.203-XX) ; Camila Maria Risso Sales (XXX.206.236-XX) ; Christiano Ricardo dos Santos (XXX.999.849-XX) ; Daize Fernanda Wagner Silva (XXX.671.510-XX) ; Daniela Monteiro da Silva Paiva (XXX.507.412-XX) ; Eliane Superti (XXX.230.588-XX) ; Gilvana dos Santos Sa (XXX.196.472-XX) ; Gustavo Maneschy Montenegro (XXX.765.882-XX) ; Helena Cristina Guimaraes Queiroz Simoes (XXX.446.864-XX) ; Jennefer Lavor Bentes (XXX.074.852-XX) ; Jose Cosme dos Anjos de Farias (XXX.751.402-XX) ; Leticia de Carvalho Ferreira (XXX.899.520-XX) ; Lucinilma Silva de Lima (XXX.969.162-XX) ; Manuela Santana Gortz (XXX.738.533-XX) ; Margareth Guerra dos Santos (XXX.201.372-XX) ; Maria Izabel Tentes Cortes (XXX.174.782-XX) ; Maria Lucia Teixeira Borges (XXX.154.772-XX) ; Maria de Fatima Pereira da Silva (XXX.725.402-XX) ; Mario das Gracas Carvalho Lima Junior (XXX.711.002-XX) ; Nalimilson Gomes Pinheiro (XXX.456.802-XX) ; Paulo Gustavo Pellegrino Correa (XXX.716.358-XX) ; Rafael Pontes Lima (XXX.365.312-XX) ; Raimundo Gomes Barbosa (XXX.865.592-XX) ; Ronaldo Manasses Rodrigues Campos (XXX.938.082-XX) ; Silvia Sampaio Chagas Gomes (XXX.402.902-XX) ; Ursula Stephanie Ferreira de Souza (XXX.325.502-XX) ; Wilma Gomes Silva Monteiro (XXX.531.122-XX) 
	1.3. Órgão/Entidade: Fundação Universidade Federal do Amapá
	1.4. Relator: Ministro Walton Alencar Rodrigues
	1.5. Representante do Ministério Público: Procurador Júlio Marcelo de Oliveira
	1.6. Unidade Técnica: Secretaria de Controle Externo da Educação (SecexEduc) .
	1.7. Representação legal: não há.
	1.8. determinar:
1.8.1. à Fundação Universidade Federal do Amapá, com fundamento no art. 18 da Lei 8.443/1992, que adote, no prazo de 120 dias, providências com vistas a: 
1.8.1.1. realizar novo estudo técnico para fundamentar a flexibilização da jornada de trabalho dos servidores técnico-administrativos, comprovando a necessidade, a vantajosidade e a melhoria da eficiência para a universidade, alterando a Resolução - Unifap 15/2017, por estar em desacordo com o Decreto 1.590/1995;
1.8.1.2. regularizar a cessão do espaço físico ocupado pelo Juizado Especial Cível do Tribunal de Justiça do Amapá, evitando a cessão gratuita, a qualquer título, de bens imóveis da universidade, por estar em desacordo com o art. 5º da Lei 6.120/1974; 
1.8.1.3. fixar o rateio a título de ressarcimento das despesas com energia elétrica, água, limpeza e vigilância etc., abstendo-se de custear as despesas de funcionamento do Juizado Especial Cível do Tribunal de Justiça do Amapá no espaço físico ocupado na universidade, por estar em desacordo com o Acórdão 187/2008-TCU-Plenário (Ministro Ubiratan Aguiar) ;
1.8.1.4. corrigir as seguintes impropriedades na cessão do espaço físico ocupado pelo Sindicato dos Docentes da Unifap (Sindufap) , por estar em desacordo com o Termo de Cessão de Uso 2/2012 e com o Acórdão 187/2008-TCU-Plenário (Ministro Ubiratan Aguiar) :
1.8.1.4.1. ausência de pesquisa mercadológica para estabelecimento do valor pago a título de cessão;
1.8.1.4.2. ausência de ressarcimento das despesas comuns (energia, água, telefone, segurança, etc.) ;
1.8.1.4.3. ausência de reajuste anual sobre o valor do aluguel;
1.8.1.4.4. atrasos no pagamento do aluguel, sem a aplicação dos acréscimos devidos (multa e juros) ;
1.8.2. à Fundação Universidade Federal do Amapá que informe, nos próximos relatórios de gestão anuais, as ações que serão adotadas até a completa disponibilização da Casa do Estudante à comunidade acadêmica;
1.8.3. dar ciência à Fundação Universidade Federal do Amapá sobre pagamento de retribuição por titulação sem a apresentação de diploma de conclusão de curso pelo servidor interessado, o que afronta o disposto nos arts. 17 e 18 da Lei 12.772/2012, com vistas à adoção de providências internas que previnam a ocorrência de outras semelhantes.

Primeira Câmara

Fundação Universidade Federal do Amapá

Emanuelle Silva Barbosa (XXX.539.122-XX).

WALTON ALENCAR RODRIGUES

não há.

Procurador Júlio Marcelo de Oliveira

PRESTAÇÃO DE CONTAS (PC)

Secretaria de Controle Externo da Educação (SecexEduc).